臺灣臺中地方法院刑事判決　　　　　　　　　　　　九十三年度訴緝字第二六四號
　　公　訴　人　臺灣臺中地方法院檢察署檢察官
　　被　　　告　甲○○
右列被告因恐嚇取財案件，經檢察官提起公訴（台灣台中地方法院檢察署九十年度偵
字第九一八六號）及移
一八三二號、台灣台中地方法院檢察署九十年度偵字第二二六二九號、九十一年度偵
字第四七五五號、台灣台東地方法院檢察署九十年度偵字第一四九四、二四九六號）
，本院合議庭裁定由受命法官獨任進行簡式審判程序，判決如左：
    主  文
甲○○共同連續意圖為自己不法之所有，以恐嚇使人將本人之物交付，累犯，處有期
徒刑玖月。
    事  實
一、甲○○曾因竊盜案件，經台灣高等法院台中分院判處有期徒刑六月，於民國八十
    五年一月十一日執行完畢；又因竊盜、搶奪、竊盜案件，經台灣台北地方法院及
    本院先後判處有期徒刑十月、八月及一年，定其應執行刑為有期徒刑二年四月；
    再因恐嚇取財、脫逃、偽造文書罪，經台灣台東地方法院分別判處有期徒刑三年
    、三月、四月，應執行有期徒刑三年六月，以上六罪合併執行至九十年三月二十
    三日假釋出獄（假釋後經撤銷，殘刑二年四月二十四日現執行中）；另因偽造文
    書案件，經台灣板橋地方法院判處有期徒刑四月（尚未執行）。詎仍不知悔改，
    復意圖為自己不法之所有，基於概括之犯意，或單獨或與其有犯意聯絡之潘文章
    （已審結）共同為下列恐嚇取財行為：（一）甲○○、潘文章共同自九十年五月
    十一日起至同年月二十五日止，接續多次利用公共電話或台北縣鶯歌鎮○○街一
    六二巷二弄三號八樓潘文章居處所裝設之00－00000000號電話，向台
    中市○○路二００之二號祥榮租賃汽車有限公司負責人壬○○及店長庚○○恐嚇
    稱貴公司生意不錯，兄弟跑路，如不匯款新台幣（下同）一萬元，即將公司放置
    外面之車子燒掉等語，並先後指定匯款至甲○○所有大眾銀行三重分行第000
    00000000之六號帳戶及潘文章所有中華銀行第00000000000
    000號帳戶、朱莉珍（潘文章之妻）所有局號第０一二一號，帳號第0000
    000號之郵局帳戶、潘秋月（潘文章之姊）所有局號第0000000號，帳
    號0000000號之郵局帳戶，使壬○○、庚○○心生畏怖，由庚○○於九十
    年五月二十五日十五時二十分許，匯款二千元至甲○○所有大眾銀行三重分行之
    帳戶。（二）甲○○自九十年八月十三日十時許起，接續多次打電話向丁○○恐
    嚇稱你孩子、車子那麼多，如不給錢對你不划算等語，要求丁○○匯款六千元至
    其所有龍井郵局第000000－0號帳戶，使丁○○生心畏佈，惟因報警處理
    而未匯款。（三）甲○○於九十年九月二十一日，接續多次打電話至桃園縣平鎮
    市○○路○段二四三號德福貨車租賃有限公司，向該公司負責人丙○○恐嚇稱跑
    路急需用錢，要求丙○○匯款五千元至其所有華南商業銀行民族路分行第000
    000000000號帳戶，否則將竊取或毀損店內出租車輛，使丙○○心生畏
    怖，亦因報警處理而未匯款。（四）甲○○於九十年九月二十四日及同年月二十
    五日，接續二次打電話至台中市西屯區○○○路○段九八之十六號新偉租車行，
    向該租車行負責人辛○○恐嚇稱其缺錢，要求辛○○匯款五千元至其所有華南商
    業銀行民族路分行第000000000000號帳戶，否則將竊取或毀損店內
    出租車輛，使辛○○心生畏怖，惟迄未匯款。（五）甲○○得知綽號「阿正」之
    不詳姓名朋友於九十年九月二十六日十一時三十分許，在台中縣大甲鎮○○路○
    段七九六號前，竊得乙○○所有ＧＷ三－六八七號重機車，遂利用「阿正」提供
    之電話號碼，於九十年九月二十七日打電話向乙○○恐嚇稱欲取回機車，需匯款
    八千元至其所有華南商業銀行民族路分行第000000000000號帳戶，
    使洪林錐心生畏怖，後經討還結果，以六千元成交，乙○○為取回該機車，不得
    已於九十二年九月二十八日九時二十五許，依甲○○指示匯款六千元至該帳戶，
    始順利尋回失竊機車。（六）甲○○於九十年十月間，多次打電話至台北縣中和
    市○○路四七六號一樓詠翔小客車租賃有限公司，向該公司實際負責人戊○○恐
    嚇匯款五千元至其所有龍井郵局第000000－0號帳戶，否則車輛如何，自
    己負責，使戊○○心生畏怖，惟迄未匯款。（七）甲○○於九十年八月三十一日
    ，打電話至台北縣板橋市○○路○段一六七號翔順小客車租賃有限公司，向店長
    己○○恐嚇匯款二千元至其所有龍井郵局第000000－0號帳戶，否則不交
    還車輛，使己○○心生畏佈，於同日如數匯款。
二、案經台中市警察局、台中縣警察局、台中市警察局第五分局、桃園縣警察局桃園
    分局、平鎮分局分別移送，由台灣台中地方法院檢察署檢察官、台灣桃園地方法
    院檢察署檢察官、台灣台東地方法院檢察署檢察官偵查起訴及移送併辦。
    理  由
一、本件被告甲○○所犯係死刑、無期徒刑、最輕本刑為三年以上有期徒刑以外之罪
    ，其於準備程序中就被訴事實為有罪之陳述，經告知簡式審判程序之旨，並聽取
    公訴人及被告之意見後，本院合議庭認為適宜而裁定由受命法官獨任進行簡式審
    判程序，先予敘明。
二、右揭犯罪事實，業據被告甲○○坦承不諱，核與被害人壬○○、庚○○、丁○○
    、丙○○、辛○○、洪林錐、戊○○、己○○分別於警訊、偵查及本院暨台灣板
    橋地方法院九十一年度訴字第一三六五號另案審理時指述之情節相符，並有被告
    所有大眾銀行提款卡、潘文章所有中華銀行金融卡、潘秋月所有郵局金融卡、朱
    莉珍所有郵政儲金簿扣案，及恐嚇電話錄音帶、錄音譯文、被告所有龍井郵局開
    戶資料、交易明細表、華南銀行民族路分行開戶資料、交易明細表、匯款回條、
    郵政國內匯款執據、自動櫃員機交易明細單、車輛車牌失竊作業查獲車輛認可資
    料附卷可稽，事證明確，被告犯行已堪認定。
三、核被告所為，係犯刑法第三百四十六條第一項、第三項之恐嚇取財既遂、未遂罪
    。被告就前開事實（一）之恐嚇取財既遂部分，與潘文章有犯意聯絡及行為分擔
    ，為共同正犯。又先後多次恐嚇取財既遂、未遂犯行，時間緊接，犯罪構成要件
    相同，顯係基於概括犯意反覆為之，為連續犯，應論以一恐嚇取財既遂罪，並依
    法加重其刑。爰審酌被告已有竊盜、搶奪、恐嚇取財、脫逃、偽造文書等前科（
    見卷附台灣高等法院被告全國前案紀錄表），仍不知悔改，又連續恐嚇被害人交
    付財物，危害社會治安，事後坦承上情，態度尚佳，恐嚇所得款項非多，及其犯
    罪動機、目的、手段所生損害等一切情狀，處以如主文所示之刑。
四、台灣台中地方法院檢察署檢察官移送併辦意旨略以：被告係先於九十年九月二十
    六日十一時三十分許，在台中縣大甲鎮○○路○段七九六號前，竊取被害人乙○○所有ＧＷ三－六八七號重機車，再於翌（二十七）日打電話向被害人乙○○恐
    嚇稱欲取回機車，需匯款八千元至其所有華南商業銀行民族路分行第00000
    0000000號帳戶，後經討還結果，以六千元成交，被害人乙○○為取回該
    機車，不得已於九十二年九月二十八日九時二十五分許，依被告指示匯款六千元
    至該帳戶，因認被告竊取該ＧＷ三－六八七號重機車之行為，另涉有刑法第三百
    二十條第一項之竊盜罪嫌，而與前開恐嚇取財部分有裁判上一罪關係等語。訊據
    被告堅詞否認此部分竊盜犯行，辯稱該ＧＷ三－六八七號重機車非伊所竊，係伊
    綽號「阿正」之不詳姓名朋友所竊，「阿正」竊得該ＧＷ三－六八七號重機車後
    ，才將被害人洪林錐之電話號碼告訴伊，由伊單獨打電話向被害人洪林錐恐嚇匯
    款等語，經查被害人洪林錐之指述及卷附車輛車牌失竊作業查獲車輛認可資料，
    均僅能證明被害人洪林錐所有ＧＷ三－六八七號重機車失竊之事實，無從認定該
    重機車確係被告所竊，復無其他積極證據佐憑，自難令被告負此部分竊盜罪責，
    併予敘明。
據上論斷，應依刑事訴訟法第二百七十三條之一第一項、第二百九十九條第一項前段
，刑法第五十六條、第三百四十六條第一項，罰金罰鍰提高標準條例第一條前段，判
決如主文。
中      華      民      國      九十三      年    五    月      十      日
                                臺灣臺中地方法院刑事第八庭
                                        法  官  鍾  堯  航
右正本證明與原本無異。
如不服本判決，應於送達後十日內向本院提出上訴狀（須附繕本），上訴於台灣高等
法院台中分院。
                                        書記官
中      華      民      國      九十三      年    五    月      十      日
附錄論罪科刑法條
刑法第三百四十六條第一項：
意圖為自己或第三人不法之所有，以恐嚇使人將本人或第三人之物交付者，處六月以
上五年以下有期徒刑，得併科一千元以下罰金。
